臺灣臺北地方法院簡易民事判決
111年度北簡字第1210號
原      告  元大國際資產管理股份有限公司


法定代理人  宋耀明  
訴訟代理人  戴安妤  

            王怡蘋  
            劉書瑋  
被      告  許惠美  

上列當事人間請求返還消費借貸款等事件，本院於民國一百一十
一年六月一日言詞辯論終結，判決如下︰
    主    文
被告應給付原告新臺幣壹拾貳萬貳仟貳佰玖拾捌元，及其中新臺
幣壹拾壹萬伍仟貳佰貳拾貳元部分，自民國九十五年六月十八日
起至民國一百零四年八月三十一日止，按年息百分之二十計算之
利息，另自民國一百零四年九月一日起至清償日止，按年息百分
之十五計算之利息。
被告應給付原告新臺幣柒萬陸仟玖佰參拾元，及自民國九十五年
三月三十日起至民國一百零四年八月三十一日止，按年息百分之
十九點八九二五計算之利息，另自民國一百零四年九月一日起至
清償日止，按年息百分之十五計算之利息。
被告應給付原告新臺幣壹拾萬壹仟壹佰捌拾玖元，及自民國九十
五年四月二日起至民國一百一十年七月十九日止，按年息百分之
十九點九五計算之利息，另自民國一百一十年七月二十日起至清
償日止，按年息百分之十六計算之利息。
被告應給付原告新臺幣壹拾玖萬參仟陸佰玖拾伍元，及自民國九
十五年五月二十七日起至清償日止，按年息百分之十點三八計算
之利息。
訴訟費用新臺幣伍仟肆佰元由被告負擔。
本判決得假執行。
    事    實
甲、原告方面：
一、聲明：如主文第一至四項所示。
二、陳述略稱：
  ㈠緣被告許惠美前向訴外人渣打國際商業銀行股份有限公司（
    下稱渣打銀行）申請辦理信用卡使用，且親自簽名於渣打銀
    行所提供之信用卡申請書，足徵被告與渣打銀行間確實成立
    信用卡消費借貸契約。詎被告未依約還款，尚欠新臺幣（下
    同）十二萬二千二百九十八元，及如主文第一項所示之利息
    未為清償。
　㈡被告又向渣打銀行申請辦理信用卡使用，且親自簽名於渣打
    銀行所提供之信用卡申請書，足徵被告與渣打銀行間確實成
    立信用卡消費借貸契約。詎被告未依約還款，尚欠七萬六千
    九百三十元，及如主文第二項所示之利息未為清償。
　㈢被告另向渣打銀行申請辦理信用貸款使用，且親自簽名於渣
    打銀行所提供之信用貸款申請書，足徵被告與渣打銀行間確
    實成立信用貸款消費借貸契約。詎被告未依約還款，尚欠十
    萬一千一百八十九元，及如主文第三項所示之利息未為清償
    。
　㈣被告再向渣打銀行申請辦理信用貸款使用，且親自簽名於渣
    打銀行所提供之信用貸款申請書，足徵被告與渣打銀行間確
    實成立信用貸款消費借貸契約。詎被告未依約還款，尚欠十
    九萬三千六百九十五元及如主文第四項所示之利息未為清償
    。
　㈤渣打銀行於民國一百年五月二十日將前揭債權讓與原告並於
    一百年六月二十七日依法登報公告，爰依消費借貸及債權讓
    與之法律關係提起本件訴訟。
三、證據：提出帳務資料一件、餘額代償/現金貸款申請書影本
    一件、信用卡申請書影本二件、借據（定儲利率指數專用）
    影本一件、行政院金融監督管理委員會函影本一件、債權讓
    與證明書影本一件、報紙公告影本一件、信用卡合約書條款
    影本一件、經濟部函暨股份有限公司變更登記表影本一件、
    信用卡帳單影本一件及被告戶籍謄本一件為證。
乙、被告方面：被告未於言詞辯論期日到場，亦未提出書狀作何
    聲明或陳述。
    理    由
一、程序方面：
  ㈠依原告所提信用卡合約書條款第三十一條之約定，兩造合意
    以臺灣臺北地方法院為第一審管轄法院，故本院對本事件具
    有管轄權。
  ㈡按訴狀送達後，原告不得將原訴變更或追加他訴，但擴張或
    減縮應受判決事項之聲明者，不在此限，民事訴訟法第二百
    五十五條第一項第三款定有明文；前揭規定於簡易程序適用
    之（民事訴訟法第四百三十六條第二項參照）。經查，本件
    原告聲明第二項原請求被告應給付七萬六千九百三十元，及
    自九十五年三月三十日起至一百零四年八月三十一日止，按
    年息百分之十九點八九二五計算之利息，另自一百零四年九
    月一日起至清償日止，按年息百分之十五計算之利息，暨按
    月計收四百元之違約金；聲明第四項原請求被告應給付原告
    十九萬三千六百九十五元，及自九十五年五月二十七日起至
    清償日止，按年息百分之十點三八計算之利息，暨逾期在六
    個月以內者，按上開利率百分之十，逾期超過六個月者，按
    上開利率百分之二十計算之違約金，嗣於一百一十一年二月
    二十三日言詞辯論程序中就聲明第二項、第四段末段違約金
    均減縮不請求，參酌前揭規定，程序並無不合，應予准許。
　㈢次按不變更訴訟標的，而補充或更正事實上或法律上之陳述
    者，非為訴之變更或追加，民事訴訟法第二百五十六條定有
    明文，此項規定於簡易訴訟程序適用之（民事訴訟法第四百
    三十六條第二項參照）。經查，本件原告聲明第一項原請求
    「被告應給付原告十二萬二千二百九十八元，及其中一千九
    百二十七元部分，自九十五年六月十八日起至一百零四年八
    月三十一日止，按年息百分之二十計算之利息，另自一百零
    四年九月一日起至清償日止，按年息百分之十五計算之利息
    。」，嗣最終於一百一十一年四月十二日具狀更正為「被告
    應給付原告十二萬二千二百九十八元，及其中十一萬五千二
    百二十二元部分，自九十五年六月十八日起至一百零四年八
    月三十一日止，按年息百分之二十計算之利息，另自一百零
    四年九月一日起至清償日止，按年息百分之十五計算之利息
    。」，參酌前揭規定，程序並無不合，應予准許。
　㈣本件被告經合法通知未於言詞辯論期日到場，核無民事訴訟 
    法第三百八十六條所列各款情形，應依職權由原告一造辯論
     而為判決。
二、原告主張之事實，已據其提出帳務資料一件、餘額代償/現
    金貸款申請書影本一件、信用卡申請書影本二件、借據（定
    儲利率指數專用）影本一件、行政院金融監督管理委員會函
    影本一件、債權讓與證明書影本一件、報紙公告影本一件、
    信用卡合約書條款影本一件、經濟部函暨股份有限公司變更
    登記表影本一件、信用卡帳單影本一件及被告戶籍謄本一件
    為證，經核對相關證物原本無訛，被告未到庭爭執，亦未提
    出書狀做任何聲明或陳述，堪認原告主張為真實。
三、從而，原告本於消費借貸及債權讓與之法律關係，請求被告
    給付十二萬二千二百九十八元、七萬六千九百三十元、十萬
    一千一百八十九元、十九萬三千六百九十五元及如主文第一
    至四項所示之利息，為有理由，應予准許。
四、本件係就民事訴訟法第四百二十七條第一項訴訟適用簡易程
    序所為被告敗訴之判決，依同法第三百八十九條第一項第三
    款規定，應依職權宣告假執行。
五、本件訴訟費用額，依後附計算書確定如主文所示金額。
六、據上論結，原告之訴為有理由，依民事訴訟法第四百三十三
    條之三、第七十八條，判決如主文。 
中　　華　　民　　國　　111 　年　　6 　　月　　30　　日
                              臺北簡易庭
                              法      官  文衍正
以上正本係照原本作成。
如對本判決不服，須於判決送達後二十日內向本庭（臺北市重慶
南路一段一百二十六巷一號）提出上訴狀。（須按他造當事人之
人數附繕本）。如委任律師提起上訴者，應一併繳納上訴審裁判
費。
中　　華　　民　　國　　111 　年　　6 　　月　　30　　日
                              書  記  官  高秋芬
訴訟費用計算書：
項        目             金  額（新臺幣）        備  註 
第一審裁判費　　           5,400元
合　　　　計　　     　    5,400元